臺灣彰化地方法院刑事判決              100年度易字第677號
公  訴  人  臺灣彰化地方法院檢察署檢察官
被      告  吳美蓮
上列被告因竊盜案件，經檢察官提起公訴（100年度偵字第475、
1193、2085號），本院判決如下：
    主  文
吳美蓮犯如附表所示之罪，均累犯，各處如附表宣告刑欄所示之
刑。應執行拘役壹佰貳拾日，如易科罰金，以新臺幣壹仟元折算
壹日。
    犯罪事實
一、吳美蓮前於民國97年間，因竊盜案，經本院97年度斗簡字49
    0號判處有期徒刑3月，上訴後於97年10月9日，經本院以97
    年度簡上字233號駁回上訴而確定，又於97年4月間，因竊盜
    案，經本院於98年4月28日以98年度簡字630號判處有期徒刑
    3月確定，復經本院以98年聲字1220號裁定就上揭2罪定應執
    行刑有期徒刑5月，於98年9月8日易科罰金執行完畢。詎仍
    不知悔改，復意圖為自己不法之所有，自民國99年4月11日
    起至99年12月17日止，分別於附表所示之時間、地點，以附
    表所示之方式，竊取如附表所示之物，嗣經杜詠婕、侯美娟
    、謝秀如發現異常後，調閱監視器紀錄而報警，始循線查知
    上情。
二、案經杜詠婕、侯美娟、謝秀如訴由彰化縣警察局溪湖分局報
    告臺灣彰化地方法院檢察署檢察官偵查起訴。
    理  由
一、按被告以外之人（包括證人、鑑定人、告訴人、被害人及共
    同被告等）於審判外之陳述雖不符刑事訴訟法第159條之1至
    之4等四條之規定，而經當事人於審判程序同意作為證據，
    法院審酌該言詞陳述或書面陳述作成時之情況，認為適當者
    ，亦得為證據；當事人、代理人或辯護人於法院調查證據時
    ，知有刑事訴訟法第159條第1項不得為證據之情形，而未於
    言詞辯論終結前聲明異議者，視為有前項之同意，同法第15
    9條之5定有明文。立法意旨在於傳聞證據未經當事人之反對
    詰問予以核實，原則上先予排除。惟若當事人已放棄反對詰
    問權，於審判程序中表明同意該等傳聞證據可作為證據；或
    於言詞辯論終結前未聲明異議，基於尊重當事人對傳聞證據
    之處分權，及證據資料愈豐富，愈有助於真實發見之理念，
    且強化言詞辯論主義，使訴訟程序得以順暢進行，上開傳聞
    證據亦均具有證據能力。查檢察官、被告對於本案卷內相關
    證人之證述、文書卷證資料，有何不得為證據之情形，並未
    於本院言詞辯論終結前聲明異議，且有關本案證人之證述、
    文書卷證資料經本院於審理期日逐一提示、朗讀，並告以要
    旨，檢察官及被告對證據資料均表示無意見，本院審酌相關
    證人證述筆錄製成、文書卷證資料取得，並無證據顯示有何
    違背程序規定情事，依據上揭說明，均應具有證據能力。
二、上開犯罪事實，業據被告吳美蓮於本院審理中坦承不諱，核
    與證人即告訴人謝秀如、杜詠婕、侯美娟於警詢、偵查之證
    述相符。此外，並有彰化縣警察局溪湖分局搜索筆錄、無應
    扣押物品證明書、監視器翻拍畫面2張、照片1張、發票1張
    （以上附於彰化縣警察局溪湖分局溪警分偵字第22757號卷
    ）、彰化縣警察局溪湖分局搜索筆錄、無應扣押物品證明書
    、溪湖分局指認犯罪嫌疑人紀錄表、監視器翻拍畫面8張、
    照片3張（以上附於彰化縣警察局溪湖分局溪警分偵字第174
    7號卷）、職務報告書、彰化縣警察局溪湖分局搜索筆錄、
    無應扣押物品證明書、溪湖分局指認犯罪嫌疑人紀錄表、監
    視器翻拍畫面8張、監視畫面時間表、車輛詳細資料報表、
    照片3張（以上附於彰化縣警察局溪湖分局溪警分偵字第279
    7號卷）等附卷足稽，被告自白核與事實相符，自可採為認
    定事實之依據。從而，本件事證明確，被告上開犯行，堪以
    認定，應依法論科。
三、核被告就附表編號一至四所為，均係犯刑法第320條第1項之
    竊盜罪；就附表編號五所為，則係犯刑法第320條第3項、第
    1項之竊盜未遂罪。本件起訴書所犯法條欄雖就附表編號五
    所示之犯行，記載為竊盜既遂罪，惟經蒞庭檢察官當庭更正
    為竊盜未遂罪，是起訴書顯屬誤載，應予更正，而毋庸引用
    刑事訴訟法第300條，附此敘明。又被告各就附表編號三、
    四所示之竊盜犯行，於各該犯罪時間內，各分別有數次行為
    ，惟其時間緊密、地點相同，且侵害同一法益，依一般社會
    觀念，在刑法評價上，應視為數次之接續實施，均為接續犯
    。又被告就附表編號一至五所示之5罪，犯罪時間有異，犯
    意各別，行為互殊，均應予分論併罰。查被告吳美蓮前於97
    年間，因竊盜案，經本院97年度斗簡字49 0號判處有期徒刑
    3月，上訴後於97年10月9日，經本院以97年度簡上字233號
    駁回上訴而確定，又於97年4月間，所犯竊盜案，經本院於9
    8年4月28日以98年度簡字630號判處有期徒刑3月確定，復經
    本院以98年聲字1220號裁定就上揭2罪定應執行刑有期徒刑5
    月，於98年9月8日易科罰金執行完畢之事實，有臺灣高等法
    院被告前案紀錄表足稽，其於有期徒刑執行完畢5年內，故
    意再犯本件有期徒刑以上刑之罪，均為累犯，應加重其刑。
    又被告就附表編號五所示之竊盜犯行，已著手於竊盜行為而
    未遂，應依刑法第25條第2項減輕其刑，並先加後減之。
四、爰審酌被告前有多次竊盜前科，仍不知悔改，再次竊取被害
    人財物，雖所各別竊取之財物非鉅，但履犯不改，危害社會
    治安，損害被害人財產權益，惟事後能坦承犯行，並與被害
    人達成和解，賠償被害人所受損害有本院100年度彰小調字
    第261、262號調解程序筆錄附卷足稽等一切情狀，分別量處
    如附表所示之刑，並均諭知易科罰金之折算標準，並定其應
    執行刑，及諭知易科罰金之折算標準，以勵自新。
據上論斷，應依刑事訴訟法第299條第1項前段，刑法第320條第1
項、第3項、第25條第2項、第47條第1項、第41條第1項前段、第
51條第6款，刑法施行法第1條之1第1項、第2項前段，判決如主
文。
本案經檢察官陳顗安到庭執行職務。
中    華    民    國   100    年    11    月    14    日
                  刑事第四庭          法  官 陳義忠
以上正本證明與原本無異。
如不服本判決應於收受判決後10日內向本院提出上訴書狀，並應
敘述具體理由；其未敘述上訴理由者，應於上訴期間屆滿後20日
內向本院補提理由書（均須按他造當事人之人數附繕本）「切勿
逕送上級法院」。
告訴人或被害人對於判決如有不服具備理由請求檢察官上訴者，
其上訴期間之計算係以檢察官收受判決正本之日期為準。
中    華    民    國   100    年    11    月    15    日
                                      書記官  吳曉玟
附表
  ┌──┬─────┬─────┬────┬───────┬─────┬───────┐
  │編號│時    間  │地      點│被 害 人│方        式  │ 所竊物品 │宣   告   刑  │
  ├──┼─────┼─────┼────┼───────┼─────┼───────┤
  │ 一 │99年4月11 │彰化縣溪湖│杜詠婕  │徒手將物品藏放│香菸6條   │吳美蓮犯竊盜罪│
  │    │日16時47分│鎮○○路14│（全國超│進其所穿著之衣│          │，累犯，處拘役│
  │    │許        │8號「全國 │市員工）│服內，後攜帶離│          │拾伍日，如易科│
  │    │          │超市」內  │        │開店內而竊取既│          │罰金，以新臺幣│
  │    │          │          │        │遂。          │          │壹仟元折算壹日│
  │    │          │          │        │              │          │。            │
  ├──┼─────┼─────┼────┼───────┼─────┼───────┤
  │ 二 │99年11月9 │彰化縣溪湖│杜詠婕  │先將物品以大包│白蘭氏雞精│吳美蓮犯竊盜罪│
  │    │日15時35分│鎮○○路14│（全國超│衛生紙遮蔽，再│1盒       │，累犯，處拘役│
  │    │許        │8號「全國 │市員工）│徒手將雞精藏放│          │拾伍日，如易科│
  │    │          │超市」內  │        │進其所穿著之衣│          │罰金，以新臺幣│
  │    │          │          │        │服內，後攜帶離│          │壹仟元折算壹日│
  │    │          │          │        │開店內而竊取既│          │。            │
  │    │          │          │        │遂。          │          │              │
  ├──┼─────┼─────┼────┼───────┼─────┼───────┤
  │ 三 │99年11月28│彰化縣溪湖│杜詠婕  │先將物品以大包│白蘭氏雞精│吳美蓮犯竊盜罪│
  │    │日16時7分 │鎮○○路14│（全國超│衛生紙遮蔽，再│2盒       │，累犯，處拘役│
  │    │許        │8號「全國 │市員工）│徒手將雞精藏放│          │參拾日，如易科│
  │    ├─────┤超市」內  │        │進其所穿著之衣├─────┤罰金，以新臺幣│
  │    │99年11月28│          │        │服內，後攜帶離│白蘭氏雞精│壹仟元折算壹日│
  │    │日16時12分│          │        │開店內而竊取既│2盒       │。            │
  │    │許        │          │        │遂。          │          │              │
  ├──┼─────┼─────┼────┼───────┼─────┼───────┤
  │ 四 │99年12月12│彰化縣溪湖│侯美娟（│徒手將物品藏放│李時珍四物│吳美蓮犯竊盜罪│
  │    │日15時9分 │鎮○○路  │四季百貨│進其所穿著之衣│鐵飲品40盒│，累犯，處拘役│
  │    │許起至99年│398號「四 │店長）  │服內，後攜帶離│、白蘭氏蜆│伍拾伍日，如易│
  │    │12月12日16│季百貨」內│        │開店內而竊取既│精13盒、白│科罰金，以新臺│
  │    │時38分許止│          │        │遂。（接續13次│蘭氏雞精10│幣壹仟元折算壹│
  │    │          │          │        │）            │盒        │日。          │
  ├──┼─────┼─────┼────┼───────┼─────┼───────┤
  │ 五 │99年12月17│彰化縣溪湖│謝秀如（│徒手將物品藏放│李時珍四物│吳美蓮犯竊盜未│
  │    │日17時4分 │鎮○○路  │四季百貨│進其所穿著之衣│鐵飲品2盒 │遂罪，累犯，處│
  │    │許        │398號「四 │店員）  │服內，後欲攜帶│          │拘役拾日，如易│
  │    │          │季百貨」內│        │離開店內時，因│          │科罰金，以新臺│
  │    │          │          │        │觸動警報器為店│          │幣壹仟元折算壹│
  │    │          │          │        │員發現而竊取未│          │日。          │
  └──┴─────┴─────┴────┴───────┴─────┴───────┘
刑法第320條
（普通竊盜罪、竊佔罪）
意圖為自己或第三人不法之所有，而竊取他人之動產者，為竊盜罪
，處五年以下有期徒刑、拘役或五百元以下罰金。
意圖為自己或第三人不法之利益，而竊佔他人之不動產者，依前項
之規定處斷。
前二項之未遂犯罰之。